【裁判字號】    99,交聲,2336
【裁判日期】    990817
【裁判案由】    交管條例聲異
【裁判全文】
臺灣板橋地方法院交通事件裁定        99年度交聲字第2336號
原處分機關  交通部公路總局臺北區監理所
異  議  人
即受處分人  甲○○
上列異議人即受處分人因違反道路交通管理處罰條例案件，不服
原處分機關於民國99年6 月25日所為之裁決處分（裁決書案號：
北監自裁字第裁40-CG0000000號），聲明異議，本院裁定如下：
    主  文
異議駁回。
    理  由
一、原處分意旨略以：臺北縣政府警察局員警於民國九十九年四
    月十八日下午一時四十三分許，在臺北縣三重市○○路與集
    成路口（中興橋下橋處），查獲異議人即受處分人甲○○所
    有之車牌號碼九四三二－ＦＧ號自用小客車，因「駕車行經
    有燈光號誌管制之交岔路口闖紅燈」之違規，遂依道路交通
    管理處罰條例第五十三條第一項、第六十三條第一項規定，
    裁處罰鍰新台幣（下同）二千七百元，並記違規點數三點。
    異議人則以：本件舉發地點臺北縣三重市○○路與集成路口
    係Ｔ型路口，伊車當時紅燈左轉（迴轉），與直行闖紅燈，
    是有顯著差異，應參照道路交通管理處罰條例第五十三條規
    定之立法精神，本件違規程度與直行闖紅燈有輕重之別；另
    與綠燈時迴轉相比較，伊認為這時（指紅燈）左迴轉較為安
    全等語，爰聲明異議，請求撤銷原處分等語。
二、按汽車駕駛人，行經有燈光號誌管制之交岔路口闖紅燈者，
    處一千八百元以上五千四百元以下罰鍰；又汽車駕駛人有第
    五十三條之情形者，除依原條款處罰鍰外，記違規點數三點
    。道路交通管理處罰條例第五十三條第一項、第六十三條第
    一項第三款分別定有明文。
三、經查：本件異議人所有之車牌號碼九四三二－ＦＧ號自用小
    客車，於上開時間，經人駕駛行經臺北縣三重市○○路與集
    成路口，於紅燈時向左迴轉，為警拍照採證後逕行舉發之事
    實，業據異議人提出交通違規聲明異議狀坦承在卷，並有採
    證照片二張附卷可稽。至異議人雖辯稱：伊車當時紅燈左轉
    （迴轉），與直行闖紅燈，是有顯著差異等語，惟道路交通
    管理處罰條例第五十三條第二項規定：前項紅燈右轉行為者
    ，處六百元以上一千八百元以下罰鍰。此係因汽車紅燈右轉
    之違規行為，其嚴重性未若闖紅燈直行、左轉彎或迴轉者，
    所以上開規定將紅燈右轉之行為另為較輕處罰之規定（見道
    路交通管理處罰條例第五十三條第二項規定之立法理由），
    是紅燈直行、左轉或迴車，則仍屬闖紅燈之行為，亦即於未
    設有禁止迴車標誌之路段雖可迴車，然仍不得於燈號轉為紅
    燈之情形下迴車；如於燈號已轉為紅燈仍未停車而逕為左轉
    迴車，自屬闖紅燈之違規行為，應依上開條文為第一項規定
    處罰。本件異議人所有之上開自用小客車於路口號誌已轉為
    紅燈後，仍於路口為迴車行為，核屬行經有燈光號誌管制之
    交岔路口闖紅燈之違規行為。
四、綜上所述，異議人所有之上開自用小客車，確於上開時地，
    經人駕駛有闖紅燈違規行為，洵堪認定。從而，原處分機關
    依首開道路交通管理處罰條例之規定及違反道路交通管理事
    件統一裁罰基準表所示裁罰基準，就異議人上開違規行為，
    裁處罰鍰二千七百元、記違規點數三點，核無違誤，量罰亦
    甚妥適，應予維持，本件異議人聲明異議，為無理由，應予
    駁回。
據上論斷，應依道路交通管理處罰條例第八十七條第二項，道路
交通案件處理辦法第十九條，裁定如主文。
中    華    民    國    99    年    8     月    17    日
                  交通法庭  法  官  楊 志 雄
以上正本證明與原本無異
如不服本裁定應於送達後五日內向本院提出抗告狀
                            書記官  陳 春 銘
中    華    民    國    99    年    8     月    17    日

司法院資訊處製作；財團法人民間司法改革基金會備份。
